Config:
  hfst:
    Gen: ../../../src/generator-gt-desc.hfst
    Morph: ../../../src/analyser-gt-desc.hfst
  xerox:
    Gen: ../../../src/generator-gt-desc.xfst
    Morph: ../../../src/analyser-gt-desc.xfst
    App: lookup

Tests:
  Verb - intransitive verb - ok :     # Test for intransitive verb inflection
    wa'a+V+Prs+SetB.Sg1:  ninwa'ak	  # yo como/I eat
    wa'a+V+Prs+SetB.Sg2:  nakatwa'ak  # tú comes/you(singular) eat
    wa'a+V+Prs+SetB.Sg3:  nawa'ak     # él come/he/she eats
    wa'a+V+Prs+SetB.Pl1:  nokowa'ak   # comemos/we eat
    wa'a+V+Prs+SetB.Pl2:  nekexwa'ak	# ustedes comen/you(plural) eat
    wa'a+V+Prs+SetB.Pl3:  neke'wa'ak	# ellos comen/they eat

    wa'a+V+Fut+SetB.Sg1:  tinwa'aq    # yo comeré/I will eat
    wa'a+V+Fut+SetB.Sg2:  tatwa'aq    # tú comerás/you(singular) will eat
    wa'a+V+Fut+SetB.Sg3:  taawa'aq    # él comerá/he/she eats
    wa'a+V+Fut+SetB.Pl1:  toowa'aq    # comeremos/we will eat
    wa'a+V+Fut+SetB.Pl2:  texwa'aq    # ustedes comerán/you(plural) will eat
    wa'a+V+Fut+SetB.Pl3:  te'wa'aq    # ellos comerán/they will eat

    wa'a+V+Pst+SetB.Sg1:  xinwa'ak	  # yo comí/I ate
    wa'a+V+Pst+SetB.Sg2:  xatwa'ak  	# tú comiste/you(singular) ate
    wa'a+V+Pst+SetB.Sg3:  xwa'ak	  	# él comió/he/she ate
    wa'a+V+Pst+SetB.Pl1:  xoowa'ak	  # nosotros comimos/we ate
    wa'a+V+Pst+SetB.Pl2:  xexwa'ak  	# ustedes comieron/you(plural) ate
    wa'a+V+Pst+SetB.Pl3:  xe'wa'ak	  # ellos comieron

    wa'a+V+NarPst+SetB.Sg1:	kinwa'ak	# yo comí
    wa'a+V+NarPst+SetB.Sg2: katwa'ak	# tú comiste
    wa'a+V+NarPst+SetB.Sg3: kiwa'ak	  # él comió
    wa'a+V+NarPst+SetB.Pl1: koowa'ak	# nosotros comimos
		wa'a+V+NarPst+SetB.Pl2: kexwa'ak	# ustedes comieron
		wa'a+V+NarPst+SetB.Pl3: ke'wa'ak	# ellos comieron
